【裁判字號】    92,訴,2230
【裁判日期】    921225
【裁判案由】    搶奪
【裁判全文】
臺灣板橋地方法院刑事判決                        九十二年度訴字第二二三號
    公  訴  人  臺灣板橋地方法院檢察署檢察官
    被      告  乙○○
右列被告因搶奪案件，經檢察官提起公訴（九十二年度偵字第一五四七九號），本院
判決如左：
    主  文
乙○○共同連續意圖為自己不法之所有，而搶奪他人之動產，累犯，處有期徒刑壹年
捌月。
扣案之銀色風衣壹件及白色布鞋壹雙均沒收。
    事  實
一、乙○○前於民國八十六年間因違反麻醉藥品管理條例案件，經本院以八十六年度
    易字第八二三三號判處有期徒刑三月確定，於八十七年九月十四日執行完畢出監
    。詎猶不知悔改，夥同李湘萍（另案經臺灣士林地方法院判處有期徒刑一年六月
    ）共同基於意圖為自己不法所有之概括犯意聯絡，連續於附表編號一至三所示之
    時間、地點，由李湘萍騎乘向不知情之丁○○借得之車牌號碼ＤＵＣ─六０五號
    輕型機車，後座搭載身著銀色風衣及白色布鞋之乙○○，趁如附表所示之人不注
    意之際，自後方接近，由乙○○徒手搶奪渠等所有如附表所示財物，搶得現金由
    乙○○用以購買香煙、食物與李湘萍朋分享用，其餘財物則由乙○○棄置於不詳
    地點或由李湘萍藏置於其位於臺北縣汐止市○○路○段四十一巷三弄五號住處附
    近之山坡上。嗣經警調閱行搶地點附近街道錄影監視系統所監錄之影像紀錄，查
    知行搶機車之車牌號碼及車主資料後，始循線查獲上情，並於九十二年一月四日
    下午一時十分許至李湘萍前揭住處查訪，經屋主丁○○同意實施搜索，當場扣得
    乙○○行搶時所穿著之前揭銀色風衣乙件與白色布鞋乙雙，李湘萍並偕同員警於
    其住處附近山坡，起獲並扣得行搶所得之鑰匙乙串、粉餅乙盒、筆記本乙本、零
    錢包乙只、金石堂圖書禮券新臺幣（下同）四百元、聯邦銀行信用卡乙張及手冊
    乙本。
二、案經臺北市政府警察局內湖分局報請臺灣士林地方法院檢察署檢察官呈請臺灣高
    等法院檢察署檢察長核轉臺灣板橋地方法院檢察署檢察官偵查起訴。
    理  由
一、右揭犯罪事實，業據被告乙○○於偵訊及本院訊問時坦承不諱，核與共犯李湘萍
    於警詢、在臺灣士林地方法院檢察署接受訊問時之供述及告訴人甲○○、丙○○
    指訴情節相符，並經證人丁○○於本院訊問時結證稱：被告與李湘萍行搶時騎乘
    之機車確係其於九十二年一月三日下午六時許借予李湘萍使用等語及在臺灣士林
    地方法院檢察署接受訊問時證述：伊前後共借二次機車給李湘萍，是一月二日及
    三日兩天等語屬實。此外，復有監視錄影系統監錄被告於九十二年一月三日下午
    六時許行搶經過之翻拍照片三張、贓物認領保管收據乙紙附卷及被告行搶時穿著
    之銀色風衣乙件、白色布鞋乙雙扣案可證。本案事證明確，被告犯行堪以認定，
    應予依法論罪科刑。
二、核被告如附表編號一、二所為，係犯刑法第三百二十五條第一項之搶奪既遂罪，
    如附表編號三所為，係犯同條第二項、第一項之搶奪未遂罪。其與李湘萍就上開
    犯行間，有犯意聯絡及行為分擔，應論以共同正犯。又其先後三次搶奪犯行，時
    間緊接，方法相同，所犯係犯罪構成要件相同之罪名，顯係基於概括犯意而為之
    ，為連續犯，應依刑法第五十六條之規定論以搶奪既遂罪，並加重其刑。被告前
    於八十六年間因違反麻醉藥品管理條例案件，經本院以八十六年度易字第八二三
    三號判處有期徒刑三月確定，於八十七年九月十四日執行完畢出監，此有臺灣高
    等法院被告全國前案紀錄表乙件在卷足憑，其於五年內再犯本件有期徒刑以上之
    罪，為累犯，應依刑法第四十七條規定遞予加重其刑。爰審酌被告身染施用毒品
    之惡習，不思戒斷，竟因缺錢購買毒品而起意行搶，且與共犯李湘萍共同以騎乘
    機車、自後駛近被害人之方式行搶財物，除造成被害人財產損失外，更有危害渠
    等生命、身體安全之虞，惟其犯罪後尚能坦承犯行等一切情狀，量處如主文所示
    之刑，以資懲儆。又扣案之銀色風衣乙件及白色布鞋乙雙，均為被告所有供犯罪
    所用之物，業據被告供承在卷，應依刑法第三十八條第一項第二款、第三項併予
    宣告沒收之。
據上論斷，應依刑事訴訟法第二百九十九條第一項前段，刑法第二十八條、第五十六
條、第三百二十五條第一項、第四十七條、第三十八條第一項第二款、第三項，判決
如主文。
本案經檢察官王秀慧到庭執行職務。
中      華      民      國      九十二      年    十二    月   二十五   日
                              臺灣板橋地方法院刑事第三庭
                                  審判長法  官  胡堅勤
                                        法  官  李君豪
                                        法  官  王瑜玲
右正本證明與原本無異。
如不服本判決，應於判決送達後十日內向本院提出上訴狀 (應附繕本) ，上訴於臺灣
高等法院。
                                        書記官  黃頌棻
中      華      民      國      九十二      年    十二    月  二十六    日
附錄本案論罪科刑法條全文：
刑法第三百二十五條
意圖為自己或第三人不法之所有，而搶奪他人之動產者，處六月以上五年以下有期徒
刑。
因而致人於死者，處無期徒刑或七年以上有期徒刑，致重傷者，處三年以上十年以下
有期徒刑。
第一項之未遂犯罰之。
附表：
┌──┬─────┬──────┬────┬───────┬───────
│編號│ 犯罪時間 │  犯罪地點  │ 被害人 │搶  得  財  物│ 贓物處分情形
├──┼─────┼──────┼────┼───────┼───────
│ 一 │九十二年一│臺北縣三重市│甲○○  │黑色手提包乙只│現金由乙○○用
│    │月二日下午│三和路三段九│        │（內置有易利信│以購買香煙、食
│    │五時三十分│十一巷一五三│        │牌行動電話乙具│物與李湘萍朋分
│    │許        │號前        │        │、泛亞銀行提款│享用，其餘財物
│    │          │            │        │卡乙張及現金一│則由乙○○棄置
│    │          │            │        │千一百元）    │於不詳地點
├──┼─────┼──────┼────┼───────┼───────
│ 二 │同年月三日│臺北市內湖區│丙○○  │米黃色手提包乙│現金由乙○○用
│    │下午六時五│東湖路一一九│        │只（內置有西門│以購買香煙、食
│    │十分許    │巷四十九弄二│        │子牌行動電話乙│物與李湘萍朋分
│    │          │號旁        │        │具、臺北銀行提│享用，西門子牌
│    │          │        │        │款卡、聯邦銀行│行動電話乙具、
│    │          │            │        │信用卡、丙○○│臺北銀行提款卡
│    │          │            │        │身分證、駕駛執│、丙○○身分證
│    │          │            │        │照、健保ＩＣ卡│、駕駛執照、健
│    │          │            │        │各乙張、現金四│保ＩＣ卡各乙張
│    │          │            │        │百元、鑰匙乙串│經乙○○棄置於
│    │          │            │        │、粉餅乙盒、筆│不詳地點，聯邦
│    │          │            │        │記本乙本、零錢│銀行信用卡乙張
│    │          │            │        │包乙只、金石堂│、鑰匙乙串、粉
│    │          │            │        │圖書禮券四百元│盒乙盒、筆記本
│    │          │            │        │及手冊乙本）  │乙本、零錢包乙
│    │          │            │        │              │只、金石堂圖書
│    │          │            │        │              │禮券四百元及手
│    │          │            │        │              │冊乙本則由李湘
│    │          │            │        │              │萍藏置於其前揭
│    │          │            │        │              │住處附近之山坡
│    │          │            │        │              │上
├──┼─────┼──────┼────┼───────┼───────
│ 三 │同日下午七│臺北市內湖區│姓名、年│乙○○已著手搶│未搶得財物
│    │時十分許  │東湖路一一三│籍不詳之│奪該女子之皮包│
│    │          │巷九十五弄十│女子    │，惟因未緊抓而│
│    │          │三號前      │        │鬆脫，並未搶得│
│    │          │            │        │財物          │
└──┴─────┴──────┴────┴───────┴───────


司法院資訊處製作；財團法人民間司法改革基金會備份。
